【裁判字號】    97,簡上,1048
【裁判日期】    971230
【裁判案由】    竊盜
【裁判全文】
臺灣高雄地方法院刑事判決            97年度簡上字第1048號
上  訴  人
即  被  告  乙○○
上列上訴人即被告因竊盜案件，不服本院高雄簡易庭於97年10月
9 日所為97年度審簡字第4568號刑事簡易判決（聲請簡易判決處
刑案號：97年度偵字第18607 號），提起上訴，本院管轄第二審
之合議庭，判決如下：
    主文
上訴駁回。
    事實及理由
一、關於證據能力之意見：
  (一)按被告以外之人於偵查中向檢察官所為陳述，除顯有不可信
    之情況者外，得為證據，刑事訴訟法第159 條之1 第2 項定
    有明文。偵查中對被告以外之人所為之偵查筆錄，性質上係
    屬傳聞證據。惟現階段刑事訴訟法規定檢察官代表國家偵查
    犯罪、實施公訴，依法其有訊問被告之權，證人且須具結，
    而實務運作時，檢察官偵查中向被告以外之人所取得之陳述
    ，原則上均能遵守法律規定，不致違法取供，其可信度極高
    ，職是，被告以外之人前於偵查中已具結而為證述，除反對
    該項供述得具有證據能力之一方，已釋明「顯有不可信之情
    況」之理由外，該證人於偵查中之陳述自具有證據能力。查
    本件證人即被害人甲○○、馬堇綸於檢察官偵查中所為陳述
    ，並無證據顯示檢察官在偵查時有不法取供之情形，亦查無
    證據顯示上開證述有顯不可信之情況，依上開說明，前揭證
    人之證言，自均具有證據能力。
  (二)次按被告以外之人於審判外之陳述，雖不符前4 條之規定，
    而經當事人於審判程序同意作為證據，法院審酌該言詞陳述
    或書面陳述作成時之情況，認為適當者，亦得為證據，刑事
    訴訟法第159 條之5 第1 項定有明文。本判決所引用證據資
    料（含原審判決所引用及被告於本院所提出證據資料），其
    中傳聞證據部分，縱無刑事訴訟法第159 條之1 至之4 明定
    例外情形，依法原不具證據能力，然檢察官與上訴人即被告
    乙○○均同意列為證據資料，本院復審酌該等陳述作成之外
    部情況並無不當，揆諸前揭說明，本院自得逕以前開證據方
    法採為認定事實之依據。
  (三)卷附遠傳CDR ENQUIRY REPORT雙向查詢單（查詢號碼000000
    000） 、97年3 月17日至26日IMEI號碼000000000000000 號
    查詢單、97年4 月9 日至28日IMEI號碼000000000000000 號
    查詢單、97年4 月9 日至28日證人李雅惠泛亞電信門號0000
    000000雙向通聯資料查詢單、97年3 月17日至97年4 月20日
    證人李雅惠泛亞電信門號0000000000雙向通聯資料查詢單、
    97年3 月15日至97年4 月25日被告乙○○泛亞電信門號0000
    000000雙向通聯資料查詢單各1 份，均係電腦機器處理通聯
    情形後，直接作成之電磁紀錄，並無涉入人為知覺、記憶過
    程之錯誤危險，且為一般業務上製作之資料，均非傳聞證據
    ，均具有證據能力。
二、本案經本院審理結果，認原審判決認事用法及量刑均無不當
    ，應予維持，並引用原審判決書（含聲請簡易判決處刑書）
    記載之事實、證據及理由（如附件）。
三、訊據上訴人即被告（下稱被告）乙○○固不否認持有上開行
    動電話，並將該行動電話交予其妻李雅惠使用之事實，惟矢
    口否認有何竊盜犯行，辯稱：伊於97年3 月17日9 時45分許
    ，有在家撥打電話至重仁骨科掛號，掛號單是10時45分，因
    當天係伊騎機車載母親，所以提早4 、50分出發前往重仁骨
    科看診，因當天有事情，照習慣不會去該早餐店買早餐，上
    開行動電話係伊於同年4 月10日左右，在類似BBS 或討論區
    之網站上，向真實姓名年籍不詳之王姓男子購買的，雙方約
    在高雄市○○路與河南路口交易，其係以NOKIA 牌中古手機
    2 支、舊型電腦記憶體12支，加上新臺幣（下同）4,500 元
    換得該行動電話，並沒有竊盜，且伊患有憂鬱症，對於案發
    當時之情形均已不復記得，請求為將原判決撤銷，改判無罪
    云云。經查：
  (一)被告乙○○於97年4 月間，將其所持有之上開電話交給其妻
    李雅惠使用之事實，業據證人李雅惠於警詢中陳述明確，並
    有電信警察隊任務編組受理各類案件紀錄表（見警卷第17頁
    ）、高雄市政府警察局鼓山分局內惟派出所受理刑事案件報
    案三聯單（見警卷第18頁）、遠傳CDR ENQUIRY REPORT（雙
    向）查詢單（查詢號碼000000000）1紙（見警卷第19頁）、
    97年3 月17日至26日IMEI號碼000000000000000 號查詢單1
    紙（見警卷第20頁）、97年4 月9 日至28日IMEI號碼000000
    000000000 號查詢單1 紙（見警卷第21頁）、97年4 月9 日
    至28日李雅惠泛亞電信門號0000000000雙向通聯資料查詢單
    一份（見警卷第22至23頁）、97年3 月17日至97年4 月20日
    李雅惠泛亞電信門號0000000000雙向通聯資料查詢單1 份（
    見警卷第24至27頁）、97年3 月15日至97年4 月25日被告乙
    ○○泛亞電信門號0000000000雙向通聯資料查詢單1 份（見
    警卷第28至32頁）、電信警察隊第三中隊扣押筆錄、扣押物
    品目錄表暨扣押物品收據1 份（見警卷第33至37頁）、蒐證
    照片2 張（見警卷第38頁）、贓物認領保管單1 紙（見警卷
    第40頁）等在卷可證，上開事實，洵堪認定。
  (二)證人即被害人甲○○於偵查中具結證稱：伊確定在行動電話
    失竊當日早上，被告有至伊的早餐店買早餐，買完即離開並
    未在店內食用，被告大約在當日9 時至9 時30分之間在店內
    ，停留10至15分鐘等語（見警卷第4 頁、偵卷第14頁），核
    與甲○○所聘請之店員馬堇綸於偵查中具結證稱：伊當日和
    護士約9 時許，在談論驗血的事，被告於被害人手機失竊之
    前來店內，被告一直在講話並沒有離開，且早餐買完後還在
    店內看報紙，伊在跟護士講話時，被告就站在離手機較近的
    地方，還在插話發表意見等語（見偵卷第13、14頁）相符，
    則被告於97年3 月17日被害人行動電話失竊當日，確有至被
    害人經營之早餐店外帶早餐乙節，亦堪認定，被告辯稱於97
    年3 月17日當日，並未至被害人經營之早餐店云云，實無可
    採。
  (三)至被告雖提出中華電信股份有限公司通話明細報表1 份，主
    張稱伊於該日9 時45分許，曾以住家電話撥打00－0000000
    號至重仁骨科掛號，欲證明其於97年3 月17日上午曾載其母
    親前往重仁骨科就診，故伊並未前往被害人經營之早餐店消
    費，惟查被告上開通話明細報表僅得證明於是日上午9 時45
    分許被告住處之電話曾處撥至重仁骨科掛號乙節，尚不足證
    明確係被告所撥打或被告有陪同母親至重仁骨科看診，且縱
    認被告確有撥打電話並陪同母親至重仁骨科看診，然其時間
    既在9 時45分許，則與證人甲○○所證述被告大約在當日9
    時至9 時30分間在其店內等語並無衝突，則無從證明被告於
    是日上午並未前往被害人經營之早餐店，是以，上開通話明
    細報表1 份尚難採為有利被告之證據。
  (四)另被告雖主張上開行動電話係伊於同年4 月10日左右，在類
    似BBS 或討論區之網站上，向真實姓名年籍不詳之王姓男子
    購買的，雙方約在高雄市○○路與河南路口交易，惟被告卻
    無法提出任何購買資料可資證明，是以，該行動電話是否為
    被告向他人購買，即有可疑；況觀之97年4 月8 日起，至同
    年4 月15日止，被告所使用行動電話0000000000號之雙向通
    聯紀錄，亦未發現被告於正午時分發、受話之基地台位置在
    高雄市○○路與河南路附近，有泛亞電信股份有限公司雙向
    通聯資料查詢列表1 份附卷可稽（見警卷第30頁反面、第31
    頁），是以，被告供稱該行動電話係向某王姓男子所購得云
    云，顯係事後卸責之詞，而不足採。
  (五)被告雖於上訴理由狀中提出重大傷病卡、長庚紀念醫院高雄
    分院、高雄醫學大學診斷證明書、勞工保險殘廢診斷書等（
    見本院簡上卷第35至44頁），主張其罹患重度憂鬱症病並有
    認知功能障礙傾向及記憶力等，然本件衡諸被告於警詢時明
    確供稱：系爭SONY ERICSSON 行動電話，係伊大約於4 月中
    旬時在住處交給太太李雅惠使用，並跟李雅惠說該手機是伊
    買來的，伊先在網路上使用GOOGLE系統搜尋3C交換買賣高雄
    等字眼後，於4 月10日左右向一位王姓男子所購買，伊跟該
    王姓男子約在中山路與河南路口，以二支中古的NOKIA 手機
    及舊型的電腦記憶體12支加上4,500 元現金等代價與該王姓
    男子換得該手機，當時伊有請對方留資料在紙條上，但紙條
    伊已弄丟，且該聯絡電話伊已不記得，且其於97年3 月17日
    上午要載其母親前往重仁骨科就診，並未前往被害人經營之
    早餐店消費等語（見警卷第10至12頁），其供述均相當明確
    ，且尚能清楚記憶97年3 月17日上午所發生之事情，足見被
    告於行為時尚無因精神障礙或其他心智缺陷，致不能辨識其
    行為違法或欠缺依其辨識而行為之能力，或致其辨識行為違
    法或依其辨識而行為之能力顯著減低之情形，故被告所辯對
    於案發當時之情形均已不復記得云云，亦無足取。
  (六)綜上，被告上開所辯，均不足採信。從而，本件被告竊盜犯
    行，事證明確，堪以認定，應予依法論科。
四、原審以被告係犯刑法第320 條第1 項之竊盜罪，事證明確，
    及被告於受有期徒刑執行完畢後，5 年以內故意再犯本件有
    期徒刑以上之罪，論以累犯，並加重其刑，並審酌被告之犯
    罪情節及犯後態度，依刑事訴訟法第449 條第1 項前段、第
    3 項、第454 條第2 項，刑法第320 條第1 項、第47條第1
    項、第41條第1 項前段，刑法施行法第1 條之1 ，量處被告
    有期徒刑3 月，並諭知以1,000 元折算1 日為易科罰金之折
    算標準，認事用法均稱妥適，量刑亦無裁量逾越或濫用之情
    事，是被告提起上訴，請求撤銷原判決，為無理由，均應予
    駁回。
五、據上論斷，應依刑事訴訟法第455 條之1 第1 項、第3 項、
    第368 條、第373 條，判決如主文。
本案經檢察官靳隆坤到庭執行職務。
中    華    民    國    97    年    12    月    30    日
                    刑事第二庭  審判長法  官  簡志瑩
                                      法  官  呂明燕
                                      法  官  曾子珍
以上正本證明與原本無異。
不得上訴。
中    華    民    國    97    年    12    月    30    日
                                      書記官  王翌翔
附錄本案論罪科刑法條
刑法第320條第1 項
意圖為自己或第三人不法之所有，而竊取他人之動產者，為竊盜
罪，處 5年以下有期徒刑、拘役或 5 百元以下罰金。
附件：原審判決書及檢察官聲請簡易判決處刑書


司法院資訊處製作；財團法人民間司法改革基金會備份。
